【裁判字號】    97,交聲,1874
【裁判日期】    980123
【裁判案由】    交管條例聲異
【裁判全文】
臺灣板橋地方法院交通事件裁定        97年度交聲字第1874號
原處分機關  交通部公路總局臺北區監理所
異  議  人  甲○○
上列受處分人因違反道路交通管理處罰條例案件，對於交通部公
路總局台北區監理所民國97年6 月24日所為之北監營裁字裁40-A
05WR4463號裁決處分，聲明異議，本院裁定如下：
    主  文
異議駁回。
    理  由
一、原處分意旨略以：異議人即受處分人於民國97年5 月12日14
    時26分駕駛所 有車號9L-925之營業小客車，於臺北市○○街
    247 號旁，經臺北市政府警察局警察大隊直屬第二分隊員警
    異議人有「在禁止臨時停車處所停車」之違規事由當場至單
    舉發，嗣異議人提出申訴，經交通部公路總局臺北區監理所
    （下稱原處分機關）函請舉發警局調查結果，認受處分人確
    有在禁止臨時停車處所停車之違規事實，乃依道路交通管理
    處罰條例第56條第1 項第1 款及違反道路交通管理事件統一
    裁罰基準表之規定，於97年6 月24日以北監營裁字裁40-A05
    WR4463號裁處受處分人罰鍰新臺幣（下同）900 元。異議人
    於97年7 月3 日收受裁決書後，旋於同年月7 日提出本件異
    議。
二、異議理由略以：異議人於上揭時、地，係因系爭汽車引擎過
    熱故障，臨時停靠路邊安全地方，並無妨礙交通，經異議人
    下車找商店借水降溫並詢問最近汽車修理場地址，來回約3
    分鐘即遭拖吊，嗣到仰德拖吊場領車時，亦無法發動該車，
    本欲找該拖吊場幫忙拖車至修車廠，但該拖吊場經理表示並
    無對外營業之服務，後來該經理並協助異議人檢查暨修理車
    子，歷經1 個多小時才將車發動，異議人便把車開至修車廠
    修理，是異議人並非故意紅線停車，實為車子故障，為此聲
    明異議，請求撤銷原處分等語。
三、按禁止臨時停車線為紅色實線，用以指示禁止臨時停車路段
    ；又設有禁止臨時停車標線處所不得臨時停車；禁止臨時停
    車處所不得停車，道路交通標誌標線號誌設置規則第169 條
    第1 項、第2 項、道路交通安全規則第111 條第1 項第3 款
    、第112 條第1 項第1 款分別設有明文。又汽車駕駛人在禁
    止臨時停車處所停車者，處600 元以上1,200 元以下罰鍰；
    前項情形，交通勤務警察、依法令執行交通稽查任務人員或
    交通助理人員，應責令汽車駕駛人將車移置適當處所；如汽
    車駕駛人不予移置或不在車內時，得由該交通勤務警察、依
    法令執行交通稽查任務人員或交通助理人員為之，道路交通
    管理處罰條例第56條第1 項第1 款、第2 項分別定有明文。
四、經查：
  (一)異議人於97年5 月12日14時26分駕駛所有車號9L-925之營業
    小客車，於臺北市○○街247 號旁，為臺北市政府警察局交
    通警察大隊直屬第二分隊員警以異議人有「在禁止臨時停車
    處所停車」之事由而製單逕行舉發等情，有臺北市政府警察
    局交通警察大隊97年5 月20日北市警交大執字第0973223110
    0 號書函、原處分機關97年6 月24日北監營裁字裁40-A05WR
    4463裁決書各1 份及違規採證照片3 張在卷可稽，復為異議
    人所不爭執，堪認本件異議人在前揭時、地，確有在該禁止
    臨時停車處所停車之違規情事無訛。
  (二)異議人雖以前揭情詞置辯，然按「汽車發生故障不能行駛，
    應即設法移置於無礙交通之處。該故障車輛在未移置前或移
    置後均應豎立車輛故障標誌。該標誌在行車時速四十公里之
    路段，應豎立於車身後方五公尺至三十公尺之路面上，在行
    車時速逾四十公里之路段，應豎立於車身後方三十公尺至一
    百公尺之路面上，交通擁擠之路段，應懸掛於車身之後部。
    車前適當位置得視需要設置，車輛駛離現場時，應即拆除。
    」，道路交通安全規則第112 條第1 項第12款定有明文，異
    議人既考領有合法之駕駛執照，對於上開規定自應知之甚詳
    。惟依卷附舉發照片可徵，異議人系爭車輛所停放之地點，
    路面繪製有紅色實線，該標線清晰可見，就一般具有通常智
    識之駕駛人而言，即可知悉上開車輛之停放位置係禁止臨時
    停車，不得以任何理由停放車輛，縱異議人車輛確有引擎溫
    度過高情事，亦應先豎立車輛故障標誌，儘速設法將車輛移
    至無礙交通之處，不得任意將車輛停放在繪紅色禁止臨時停
    車路段，然其上揭車輛前後卻並未設置車輛故障標誌，異議
    人亦無在現場，復無法提出任何證據證明伊曾設法將車輛移
    置於無礙交通之處；另經本院向經營仰德拖吊放置場之統順
    交通有限公司函詢結果，該公司亦經函覆稱：統順交通有限
    公司（仰德保管場）於97年5 月12日在臺北市○○街247 號
    路旁配合執行臺北市交通大隊違規車輛拖吊，下午14時26分
    拖吊車號9L-925號營業自小客車，當日駕駛人於本場領車時
    有說車子發不動，當日值班經理協助駕駛人發動此輛營業小
    客車，並沒有協助修車，領車人當時為自行開出本場；又本
    場執行此車輛之拖吊現場所花費時間約5 分鐘等語，有該公
    司97年8 月25日回覆函1 份在卷可稽，核與異議人辯稱：當
    日其所有之汽車僅在現場停車約3 分鐘而已即被拖吊，是經
    由拖吊車之經理協助修車約1 個多小時後始能行駛云云，已
    有未合。況按禁止臨時停車路段之設置係為考量路段實際條
    件及行車安全確不適停車所繪設，目的即在禁止所有車輛於
    繪設該類標線路段上之任何停車行為，是異議人所停放汽車
    處之臺北市○○街247 號前之路旁，既劃有紅實線禁止臨時
    停車，異議人自應加以尊重並確實遵守相關之規定，駕駛人
    於設置禁止臨時停車線之處所停車，其違規之行為即已成立
    ，縱如異議人所言，其係於因該車過熱故障，惟依其所述異
    議內容，暨統順交通有限公司函覆本院內容顯示，該輛汽車
    尚未達已完全不能依動之程度，亦即異議人並非不能臨時停
    靠在無礙交通之處，再聯絡維修人員前來修復為是，當不能
    僅為圖一己之便，即將之任意停放於禁止臨時停車之處所。
    從而異議人以前詞置辯，自非得免責之正當事由。
  (三)基此，異議人於97年5 月12日14時25分駕駛車號9L-925之營
    業小客車，在臺北市○○街247 號路旁之禁止臨時停車路段
    停車之違規事實，洵堪認定。
五、綜上所述，異議人於上開時、地，將所駕駛之汽車停放在屬
    禁止臨時停車處所之違規事實，既經認定，則執勤警員對於
    該交通違規行為予以逕行舉發，原處分機關經查證後，因異
    議人已於應到案日前繳納罰鍰完畢，從而據此引用道路交通
    管理處罰條例第56條第1 項第1 款、違反道路交通管理事件
    統一裁罰基準表之規定，裁處異議人罰鍰900 元，於法即無
    不當。本件異議內容，核無理由，應予駁回。
據上論斷，應依道路交通案件處理辦法第19條，裁定如主文。
中    華    民    國    98    年    1     月    23    日
                  交通法庭  法  官  邱景芬
上正本證明與原本無異。
如不服本裁定應於送達後五日內向本院提出抗告狀。
                            書記官  黃文儀
中    華    民    國    98    年    2     月    5     日


司法院資訊處製作；財團法人民間司法改革基金會備份。
